臺灣臺北地方法院刑事判決　　　　　　　 96年度訴字第987號
公　訴　人　臺灣臺北地方法院檢察署檢察官
被　　　告　曾銘
　　　　　　乙○○
　　　　　　甲○○
上列被告等因犯偽造文書等罪，經檢察官提起公訴（九十六年度
偵字第九八一號），嗣於本院準備程序進行中，被告等就被訴事
實均為有罪之陳述，經本院合議庭裁定由受命法官獨任進行簡式
審判程序，本院判決如下：
    主    文
曾銘共同行使偽造私文書，足以生損害於他人，累犯，處有期
徒刑壹年，減為有期徒刑陸月，如易科罰金，以新臺幣壹仟元折
算壹日。聯邦商業銀行股份有限公司卡號0000000000
000000號信用卡背面偽造之「丙○○」署押壹枚及如附表
編號壹、編號肆至編號拾所示之信用卡簽帳單特約商店存根聯上
偽造之「丙○○」署押共捌枚均沒收。
乙○○竊盜，累犯，處有期徒刑月，如易科罰金，以新臺幣壹
仟元折算壹日，減為有期徒刑壹月又拾伍日，如易科罰金，以新
臺幣壹仟元折算壹日；又共同行使偽造私文書，足以生損害於他
人，累犯，處有期徒刑拾月，減為有期徒刑伍月，如易科罰金，
以新臺幣壹仟元折算壹日，聯邦商業銀行股份有限公司卡號00
00000000000000號信用卡背面偽造之「丙○○」
署押壹枚及如附表編號壹、編號肆至編號拾所示之信用卡簽帳單
特約商店存根聯上偽造之「丙○○」署押共捌枚均沒收。應執行
有期徒刑陸月，如易科罰金，以新臺幣壹仟元折算壹日，聯邦商
業銀行股份有限公司卡號0000000000000000號
信用卡背面偽造之「丙○○」署押壹枚及如附表編號壹、編號肆
至編號拾所示之信用卡簽帳單特約商店存根聯上偽造之「丙○○
」署押共捌枚均沒收。
甲○○共同行使偽造私文書，足以生損害於他人，累犯，處有期
徒刑捌月，減為有期徒刑肆月，如易科罰金，以新臺幣壹仟元折
算壹日，聯邦商業銀行股份有限公司卡號0000000000
000000號信用卡背面偽造之「丙○○」署押壹枚及如附表
編號壹、編號肆至編號拾所示之信用卡簽帳單特約商店存根聯上
偽造之「丙○○」署押共捌枚均沒收。
    犯罪事實
一、曾銘前於民國九十一年間因違反毒品危害防制條例案件，
    經本院於九十一年八月十五日以九十一年度訴字第七○九號
    判處有期徒刑八月，於同年九月十六日確定，於九十三年七
    月六日入監執行；復於九十二年間因違反毒品危害防制條例
    案件，經本院於九十三年九月二十七日以九十三年度訴緝字
    第一五七號判處有期徒刑九月，於同年十月十八日確定，又
    於九十三年間因違反毒品危害防制條例案件，經本院於九十
    三年十一月三十日以九十三年度簡字第二四八九號判處有期
    徒刑三月，於九十四年二月十四日確定，上開二罪，經本院
    於九十四年四月十五日以九十四年度聲字四六二號裁定應執
    行有期徒刑十一月，於同年五月二日確定，應於九十四年三
    月六日接續執行，並於九十四年十月六日因縮短刑期假釋出
    監，假釋中付保護管束，於同年十二月二十七日保護管束期
    滿，其假釋未經撤銷，而以已執行論。乙○○前於九十二年
    間因違反毒品危害防制條例案件，經臺灣高等法院於九十三
    年十二月二十三日以九十三年度上訴字第三一四二號判處有
    期徒刑十月，於九十四年一月十四日確定，於九十五年三月
    一日縮短刑期執行完畢。甲○○前於九十年間因犯竊盜罪，
    經臺灣花蓮地方法院於九十一年四月十五日以九十一年度花
    簡字第三八號判決判處有期徒刑三月，於同年五月二十三日
    確定；復於九十一年間因違反毒品危害防制條例案件，經臺
    灣花蓮地方法院於九十一年六月十三日以九十一年度訴字第
    一三七號判處有期徒刑五月，於同年七月十八日確定，上開
    二罪，經臺灣花蓮地方法院於九十一年八月二十六日以九十
    一年度聲字五三五號裁定應執行有期徒刑七月，於同年九月
    十六日確定，於九十二年七月二十四日執行完畢；再於九十
    二年間因違反槍砲彈藥刀械管制條例案件，經臺灣花蓮地方
    法院於九十三年五月四日以九十三年度訴字第一六號判處有
    期徒刑一年六月，併科罰金新臺幣（下同）五萬元，於同年
    六月十八日確定，於九十四年六月二十五日縮刑期滿執行完
    畢；又於九十四年間因違反毒品危害防制條例案件，經臺灣
    花蓮地方法院於九十四年十月二十四日以九十四年度花簡字
    第七二六號判處有期徒刑五月，於同年十二月一日確定，於
    九十五年六月十日縮刑期滿執行完畢。
二、曾銘、乙○○、甲○○三人為朋友關係，詎均不知悔改，
    乙○○基於意圖為自己不法所有之犯意，於九十五年九月間
    某日，乘其借住友人丙○○位在新竹縣湖口鄉○○○街六二
    巷六弄二號住處之際，徒手竊取丙○○持有置於該住處內，
    向聯邦商業銀行股份有限公司（下稱聯邦商業銀行）申請卡
    號為0000000000000000號之信用卡一枚，
    得手後，旋與曾銘、甲○○共同基於意圖為自己不法所有
    及行使偽造私文書之犯意聯絡，商議持丙○○申請之上開信
    用卡刷卡購物，曾銘、甲○○均明知上開信用卡為乙○○
    竊盜所得，竟共同基於收受贓物之犯意，於不詳時間，在不
    詳地點，先由甲○○收受乙○○交付之上開信用卡，並冒用
    丙○○身分將上開信用卡開卡，復於九十五年十月二日某時
    ，在不詳地點，由甲○○在上開信用卡背面偽造「丙○○」
    之署押一枚，以為丙○○與發卡銀行即聯邦商業銀行成立消
    費付款委託契約之意思表示，而偽造該私文書後，再於如附
    表編號一至編號五所示時間，由曾銘、甲○○持上揭信用
    卡，一同前往如附表編號一至編號五所示特約商店，向該等
    特約商店分別刷卡購買如附表編號一至編號四所示金額之金
    飾、如附表編號五所示金額之汽油，其中如附表編號二及編
    號三所示交易因刷卡未成功而未得逞，而如附表編號一、編
    號四及編號五所示交易刷卡成功後，旋由甲○○在如附表編
    號一、編號四及編號五所示特約商店之直式信用卡簽帳單（
    一式二聯，非複寫式，一聯為特約商店存根聯，另一聯為持
    卡人存根聯）特約商店存根聯上持卡人簽名欄內，冒用丙○○名義分別偽造如附表編號一、編號四及編號五所示「丙○○」之署押各一枚，而偽造該等不實之簽帳單私文書後，繼
    之分別持該等簽帳單交付予不知情之如附表編號一、編號四
    及編號五所示特約商店人員加以行使核對並留存，以表示「
    丙○○」同意依據與聯邦商業銀行合約條件，按簽帳單金額
    付款予聯邦商業銀行之意思；另於如附表編號六至編號十三
    所示時間，由曾銘、乙○○持上揭信用卡，一同前往如附
    表編號六至編號十三所示特約商店，向該等特約商店分別刷
    卡購買如附表編號七、編號九、編號十一至編號十三所示金
    額之金飾、如附表編號六、編號八、編號十所示金額之汽油
    ，其中如附表編號十一至編號十三所示交易因刷卡未成功而
    未得逞，而如附表編號六至編號十所示之交易刷卡成功後，
    旋由曾銘在如附表編號六至編號十所示特約商店之直式信
    用卡簽帳單（一式二聯，非複寫式，一聯為特約商店存根聯
    ，另一聯為持卡人存根聯）特約商店存根聯上持卡人簽名欄
    內，冒用丙○○名義分別偽造如附表編號六至編號十所示「
    丙○○」之署押各一枚，而偽造該等不實之簽帳單私文書後
    ，繼之分別持該等簽帳單交付予不知情之如附表編號六至編
    號十所示特約商店人員加以行使核對並留存，以表示「丙○○」同意依據與聯邦商業銀行合約條件，按簽帳單金額付款
    予聯邦商業銀行之意思，致使如附表編號一、編號四至編號
    十所示特約商店人員分別陷於錯誤，誤認甲○○、曾銘為
    前開信用卡持卡人丙○○本人而接受其等簽帳消費，並分別
    交付如附表編號一、編號四、編號七、編號九所示金額之金
    飾、如附表編號五、編號六、編號八、編號十所示金額之汽
    油，合計三萬一千七百三十二元，足以生損害於丙○○、如
    附表編號一、編號四至編號十所示特約商店及聯邦商業銀行
    股份有限公司對於信用卡消費管理之正確性。嗣於九十五年
    十月某日，丙○○之弟黃柔癸接獲丙○○前開信用卡帳單，
    始知丙○○信用卡已遭盜刷，報警處理而循線查獲上情。
二、案經基隆市警察局第四分局報請臺灣臺北地方法院檢察署檢
    察官偵查起訴。
    理    由
一、前開事實，業據被告曾銘、乙○○、甲○○於警詢及本院
    審理中坦承不諱，核與證人即聯邦商業銀行股份有限公司職
    員江旭之、豐華珠寶銀樓負責人鮑若筠、金源興銀樓負責人
    葉進興於警詢時供述情節相符，復經證人黃柔癸、丙○○、
    奇珍銀樓負責人林德芳於警詢及偵查時證述屬實，並有簽帳
    單影本八紙、聯邦銀行信用卡消費明細表影本二份、信用卡
    盜刷明細影本一紙及監視錄影帶翻拍照片十六幀附卷可稽，
    足認被告曾銘、乙○○、甲○○自白核與事實相符，應堪
    採信。綜上所述，本件事證明確，被告等犯行均洵堪認定，
    應均依法論科。
二、按信用卡簽帳單係以文字為一定之意思表示，持信用卡刷卡
    消費時，在簽帳單上簽署姓名，除表示已收受特約商店所交
    付之交易標的物或一定之服務，並確認該筆消費之憑證，同
    時為發卡銀行所憑以向簽帳人收款之憑據，具有表示法律上
    權利義務關係之證明，故簽帳單具有收據及請款憑證之文書
    性質。本案被告曾銘、乙○○、甲○○共同在聯邦商業銀
    行卡號0000000000000000號信用卡背面偽
    造之「丙○○」署押一枚及在如附表編號一、編號四至編號
    十所示之信用卡簽帳單特約商店存根聯上偽造之「丙○○」
    署押共八枚而偽造該等私文書後復持之行使，足以生損害於
    丙○○、如附表編號一、編號四至編號十所示特約商店及聯
    邦商業銀行股份有限公司對於信用卡消費管理之正確性。核
    被告乙○○所為，係犯刑法第三百二十條第一項之普通竊盜
    罪、同法第二百十六條、第二百十條之行使偽造私文書罪、
    同法第三百三十九條第一項之詐欺取財罪；被告曾銘、甲○○所為，係犯刑法第二百十六條、第二百十條之行使偽造
    私文書罪、同法第三百三十九條第一項之詐欺取財罪及同法
    第三百四十九條第一項之收受贓物罪。被告曾銘、乙○○
    、甲○○三人就上揭行使偽造私文書犯行、被告曾銘、甲○○二人就上揭收受贓物犯行，均有犯意聯絡及行為分擔，
    皆為共同正犯。被告等在信用卡背面偽造署押及在信用卡簽
    帳單上偽造署押之行為均為偽造私文書之部分行為，而其等
    偽造私文書後復持以行使，其等偽造私文書之低度行為復為
    行使偽造私文書之高度行為所吸收，均不另論罪。被告等先
    後十三次持前開信用卡詐欺取財既遂、未遂及先後八次行使
    偽造之信用卡簽帳單，均時間緊接，且均係利用同一犯罪機
    會接續為之，均為接續犯。又被告曾銘、甲○○以一行為
    收受贓物、行使偽造私文書及詐欺取財之犯行、被告乙○○
    以一行為行使偽造私文書及詐欺取財之犯行，均為一行為同
    時觸犯數罪名之想像競合犯，應均依刑法第五十五條之規定
    ，從一重依刑法二百十六條、第二百十條之行使偽造私文書
    罪處斷。又被告乙○○所犯前開竊盜、行使偽造私文書二罪
    ，犯意各別，行為不同，應分論併罰。查被告曾銘前因違
    反毒品危害防制條例案件，經本院判處有期徒刑八月確定，
    復因違反毒品危害防制條例案件，經本院分別判處有期徒刑
    九月、三月確定，上開二罪，經本院裁定應執行有期徒刑十
    一月確定，於九十四年十月六日因縮短刑期假釋出監，假釋
    中付保護管束，於同年十二月二十七日保護管束期滿，其假
    釋未經撤銷，而以已執行論；被告乙○○前因違反毒品危害
    防制條例案件，經臺灣高等法院判處有期徒刑十月確定，於
    九十五年三月一日縮短刑期執行完畢；被告甲○○前因犯竊
    盜罪、違反毒品危害防制條例案件，經臺灣花蓮地方法院分
    別判處有期徒刑三月、五月確定，上開二罪，經臺灣花蓮地
    方法院裁定應執行有期徒刑七月確定，於九十二年七月二十
    四日執行完畢，再因違反槍砲彈藥刀械管制條例案件，經臺
    灣花蓮地方法院判處有期徒刑一年六月，併科罰金五萬元確
    定，於九十四年六月二十五日縮刑期滿執行完畢，又因違反
    毒品危害防制條例案件，經臺灣花蓮地方法院判處有期徒刑
    五月確定，於九十五年六月十日縮刑期滿執行完畢，此有臺
    灣高等法院被告全國前案紀錄表三份在卷可稽，其等前受有
    期徒刑執行完畢，於五年以內故意再犯本件最重本刑為有期
    徒刑以上之罪，均為累犯，應均依刑法第四十七條第一項規
    定加重其刑。爰分別審酌被告曾銘、乙○○、甲○○犯罪
    之動機、目的、方法、手段、犯罪所生危害及其犯罪後坦承
    犯行，態度良好，深表悔悟等一切情狀，分別量處如主文所
    示之刑，被告乙○○竊盜部分併諭知易科罰金之折算標準。
    查被告曾銘、乙○○、甲○○均係於九十四年四月二十四
    日前犯本件行使偽造私文書等犯行，所犯均合於中華民國九
    十六年罪犯減刑條例之減刑條件，應依該條例第二條第一項
    第三款、第九條之規定減其宣告刑二分之一，併諭知易科罰
    金折算之標準，被告乙○○部分併依該條例第十條第一項之
    規定，定其應執行刑及諭知所定應執行刑易科罰金之折算標
    準。末聯邦商業銀行股份有限公司卡號000000000
    0000000號信用卡背面偽造之「丙○○」署押一枚，
    應依刑法第二百十九條規定，不問屬於犯人與否，宣告沒收
    之。另被告等偽造之信用卡簽帳單特約商店存根聯，業經被
    告斗提出交予上開特約商店而非屬被告等所有，惟其上持卡
    人簽名欄內所偽造之「丙○○」署押共八枚，應均依刑法第
    二百十九條規定，不問屬於犯人與否，均宣告沒收之。
據上論斷，應依刑事訴訟法第二百七十三條之一第一項、第二百
九十九條第一項前段，刑法第二十八條、第三百二十條第一項、
第二百十六條、第二百十條、第三百三十九條第一項、第三項、
第三百四十九條第一項、第五十五條、第四十七條第一項、第四
十一條第一項前段、第二項、第五十一條第五款、第二百十九條
，刑法施行法第一條之一第一項、第二項前段，中華民國九十六
年罪犯減刑條例第二條第一項第三款、第七條、第九條、第十條
第一項，判決如主文。
本件經檢察官陳清茂到庭執行職務
中　　華　　民　　國　九十六　年　  九  　月　二十九　日
                臺灣臺北地方法院刑事第一庭
                    書  記  官　胡詩唯
                    法    　官　雷淑雯
以上正本證明與原本無異。
如不服本判決，應於判決送達後十日內，向本院提出上訴狀。（
應抄附繕本）。
中　　華　　民　　國　九十六　年　  九  　月　二十九　日
　　　　  　　　  　書  記  官　胡詩唯
附錄本案論罪科刑法條全文：
刑法第三百二十條
意圖為自己或第三人不法之所有，而竊取他人之動產者，為竊盜
罪，處五年以下有期徒刑、拘役或五百元以下罰金。
意圖為自己或第三人不法之利益，而竊佔他人之不動產者，依前
項之規定處斷。前二項之未遂犯罰之。
刑法第二百十六條
行使第二百十條至第二百十五條之文書者，依偽造、變造文書或
登載不實事項或使登載不實事項之規定處斷。
刑法第二百十條
偽造、變造私文書，足以生損害於公眾或他人者，處五年以下有
期徒刑。
刑法第三百三十九條
意圖為自己或第三人不法之所有，以詐術使人將本人或第三人之
物交付者，處五年以下有期徒刑、拘役或科或併科一千元以下罰
金。
以前項方法得財產上不法之利益或使第三人得之者亦同。
前二項之未遂犯罰之。
附表：
  ┌─┬─────┬───────┬─────┬─────┐
  │編│  時  間  │特約商店名稱  │  金  額  │信用卡簽帳│
  │號│          │及地址        │（新臺幣）│單特約商店│
  │  │          │              │          │存根聯上所│
  │  │          │              │          │偽造之署押│
  │  │          │              │          │名稱及枚數│
  ├─┼─────┼───────┼─────┼─────┤
  │一│九十五年十│臺北市文山區保│六千四百七│丙○○署押│
  │  │月二日下午│儀路八號一樓豐│十七元    │一枚      │
  │  │二時十分  │華珠寶銀樓    │          │          │
  ├─┼─────┼───────┼─────┼─────┤
  │二│九十五年十│臺北市文山區木│八千五百五│（未成功）│
  │  │月二日下午│柵路二段一八九│十元      │          │
  │  │二時二十五│號一樓天翔銀樓│          │          │
  │  │分        │              │          │          │
  ├─┼─────┼───────┼─────┼─────┤
  │三│九十五年十│臺北縣深坑鄉北│八千元    │（未成功）│
  │  │月二日晚上│深路三段一九三│          │          │
  │  │八時二十四│號金采銀樓    │          │          │
  │  │分        │              │          │          │
  ├─┼─────┼───────┼─────┼─────┤
  │四│九十五年十│臺北市文山區保│七千六百六│丙○○署押│
  │  │月八日晚上│儀路八號一樓豐│十二元    │一枚      │
  │  │六時      │華珠寶銀樓    │          │          │
  ├─┼─────┼───────┼─────┼─────┤
  │五│九十五年十│臺北縣石碇鄉楓│一百七十八│丙○○署押│
  │  │月八日晚上│子林六六號泰和│元        │一枚      │
  │  │七時三十五│加油站        │          │          │
  │  │分        │              │          │          │
  ├─┼─────┼───────┼─────┼─────┤
  │六│九十五年十│臺北縣石碇鄉楓│五百元    │丙○○署押│
  │  │月九日上午│子林六六號泰和│          │一枚      │
  │  │十時二十一│加油站        │          │          │
  │  │分        │              │          │          │
  ├─┼─────┼───────┼─────┼─────┤
  │七│九十五年十│臺北市文山區景│七千七百九│丙○○署押│
  │  │月九日上午│文街一二七號一│十元      │一枚      │
  │  │十一時    │樓奇珍銀樓    │          │          │
  ├─┼─────┼───────┼─────┼─────┤
  │八│九十五年十│臺北縣深坑鄉文│五百元    │丙○○署押│
  │  │月九日中午│山路三段一五號│          │一枚      │
  │  │十二時二十│正洋加油站    │          │          │
  │  │分        │              │          │          │
  ├─┼─────┼───────┼─────┼─────┤
  │九│九十五年十│臺北市文山區景│七千九百五│丙○○署押│
  │  │月十日上午│文街一三五號一│十元      │一枚      │
  │  │十一時十八│樓金源興銀樓  │          │          │
  │  │分        │              │          │          │
  ├─┼─────┼───────┼─────┼─────┤
  │十│九十五年十│臺北縣深坑鄉文│六百七十五│丙○○署押│
  │  │月十日下午│山路三段一五號│元        │一枚      │
  │  │二時八分  │正洋加油站    │          │          │
  ├─┼─────┼───────┼─────┼─────┤
  │十│九十五年十│臺北市文山區景│一萬四千二│（未成功）│
  │一│月十一日下│文街一三五號一│百九十元  │          │
  │  │午一時四十│樓金源興銀樓  │          │          │
  │  │二分      │              │          │          │
  ├─┼─────┼───────┼─────┼─────┤
  │十│九十五年十│臺北市文山區景│一萬零三百│（未成功）│
  │二│月十一日下│文街一三五號一│元        │          │
  │  │午一時四十│樓金源興銀樓  │          │          │
  │  │四分      │              │          │          │
  ├─┼─────┼───────┼─────┼─────┤
  │十│九十五年十│臺北市文山區景│七千七百九│（未成功）│
  │三│月十一日下│文街一三五號一│十元      │          │
  │  │午一時四十│樓金源興銀樓  │          │          │
  │  │五分      │              │          │          │
  └─┴─────┴───────┴─────┴─────┘
